# 请教陈版：生产、销售相关人员工薪的核算问题

提问人：nenhui 时间：2017-12-05 15:13:55
陈版： 一、相关会计准则规定： 1 、《会计科目及主要账务处理》－销售费用： 本科目核算企业销售商品和材料、提供劳务的过程中发生的各种费用，包括保险费、包装费、展览费和广告费、商品维修费、预计产品质量保证损失、运输费、装卸费等以及为销售本企业商品而专设的销售机构（含销售网点、售后服务网点等）的职工薪酬、业务费、折旧费等经营费用。 2 、《企业会计准则－财务报表列报》：企业在利润表中应当对费用按照功能分类，分为从事经营业务发生的成本、管理费用、销售费用和财务费用等。企业的活动通常可以划分为生产、销售、管理、融资等，每一种活动上发生的费用所发挥的功能并不相同，因此，按照费用功能法将其分开列报，有助于使用者了解费用发生的活动领域 。 3 、《企业产品成本核算制度》根据企业产品成本核算制度，第二十二条，直接人工，是指直接从事产品生产的工人的职工薪酬；制造费用，是指企业为生产产品和提供劳务而发生的各项间接费用，包括企业生产部门（如生产车间）发生的......管理人员的职工薪酬。 二、我想请教一下： 1 、专设的销售机构指的什么，是否仅指单独在公司总部之外设立的销售机构、网点，公司总部下设的销售运营中心（或销售部）是否属于这个范围之内? 2、公司设立了销售部，又在公司上层设置销售运管中心，由销售运管中心主任兼任销售部经理，同时这个经理又是公司董事之一，在这种情况下，他的工资薪金在“管理费用”还是“销售费用”中核算? 3、生产制造中心负责人分管整个企业的生产工作，其工薪等费用是列入“管理费用”还是“存货或营业成本”? 4、《企业会计准则－财务报表列报》：......企业在利润表中应当对费用按照功能分类......，如果按“功能”分类，那么，生产制造中心、销售管理中心负责人的工薪是否要进入“存货或营业成本”、“销售费用”核算? 5、《企业会计准则－财务报表列报》：......企业的活动通常可以划分为生产、销售、管理、融资等，管理活动如何定义，在生产、销售过程中也有管理活动，这些管理活动（来自公司上层的（总监级）、中层的（中心级或地区级）；一线的生产车间的、销售机构的）中费用是否全部计入“管理费用”还是“存货或营业成本”、“销售费用”?

回答人：chenyiwei
1 、可以理解为“专设的销售机构仅指单独在公司总部之外设立的销售机构、网点”，公司总部下设的销售运营中心（或销售部）的工资薪金和日常支出仍属于管理费用范畴。 2 、管理费用。 3 、建议列入管理费用。 4 、见 2 、3 5、理论上也是管理费用，但实际操作中也可能计入存货成本。

提问人：nenhui 时间：2017-12-06 10:40:10
通常企业对销售部门（包括总部的销售部、在总部之外设立的销售机构）的工资都是进的“销售费用”?

回答人：chenyiwei
习惯上是这样，但严格来说不符合准则规定。